臺灣高雄地方法院交通事件裁定　　　 100年度交聲字第1486號
原處分機關　高雄市政府交通局
異　議　人
即受處分人　黃銘隆
上列異議人即受處分人因違反道路交通管理處罰條例事件，對於
高雄市政府交通局民國100 年5 月30日所為之處分（原處分案號
：高市交裁字第裁32-BXB008134號），聲明異議，本院裁定如下
：
    主  文
異議駁回。
    理  由
一、異議意旨略以：異議人即受處分人黃銘隆於民國100 年3 月
    17日下午3 時1 分許，騎乘車牌號碼XNQ-461 號普通重型機
    車，沿高雄市鼓山區○○○路北上慢車道行駛，行經該路段
    403 號前時，遭拍照舉發異議人行車速度達時速61公里，有
    超速行駛之交通違規，嗣高雄市政府交通局即以異議人違反
    道路交通管理處罰條例第40條之規定，裁處異議人罰鍰新臺
    幣（下同）1400元，並記違規點數1 點。惟觀諸警方提供之
    採證相片，異議人所騎乘機車之車牌與路邊靜態汽車車牌清
    晰度相同，且陰影係在輪下，非呈拖曳狀，而異議人衣物亦
    未見飄揚狀，凡此均與時速61公里之狀態不符。又異議人向
    舉發機關即高雄市政府警察局交通大隊陳述意見過程中，曾
    要求舉發機關提供雷達測速儀之檢定合格證書，舉發機關一
    開始表示本件是以固定式雷達測速儀拍攝，之後又改稱是以
    移動式雷達測速儀拍攝，並曾以1 紙雷同之相片魚目混珠，
    是異議人實有不服，爰依法聲明異議等語。
二、按汽車駕駛人行車速度超過規定之最高時速，或低於規定之
    最低時速，除有第43條第1 項第2 款情形（即行車速度超過
    規定之最高時速60公里以上）外，處1200元以上2400元以下
    罰鍰，並記違規點數1 點，道路交通管理處罰條例第40條、
    第63條第1 項第1 款分別定有明文。
三、經查，異議人於100 年3 月17日下午3 時1 分許，騎乘車牌
    號碼XNQ-461 號普通重型機車，沿最高速限為時速40公里之
    高雄市鼓山區○○○路北上慢車道行駛，行經該路段403 號
    前時，為警方人員以移動式雷達測速儀測得其行車速度達時
    速61公里，乃予拍照舉發之事實，業經異議人於本院調查中
    自承其為本件採證相片中之駕駛人無訛（見本院卷第20頁）
    ，並有本件舉發違反道路交通管理事件通知單（下稱舉發通
    知單）暨採證相片（見本院卷第4 頁）、高雄市政府警察局
    交通大隊100 年8 月1 日高市警交逕字第1000028649號函（
    見本院卷第38頁）在卷可稽。異議人雖以前詞質疑本件採證
    相片之正確性，然拍攝本件採證相片之雷達測速儀，甫於99
    年7 月8 日由經濟部標準檢驗局檢定合格，有效期間至100
    年7 月31日之事實，有該雷達測速儀之檢定合格證書附卷足
    按（見本院卷第33頁），是於拍攝本件採證相片之時，該雷
    達測速儀尚在檢定合格之有效期間，則其採證之正確性自堪
    憑信，無從任意指稱其測定結果有誤。至異議人所指上情，
    依高雄市政府警察局交通大隊100 年5 月5 日高市警交逕字
    第1000018872號函所示，本件雷達測速儀所使用之照相機，
    其快門速度為千分之一秒（見本院卷第29頁背面），故即令
    係快速移動之物體，亦可拍攝到如同靜止物品般之清晰影像
    ，吾人在攝影作品中所見清晰之瀑布、行進中火車畫面，亦
    均係於快門速度甚快之狀況下所拍攝；另本院依職權向高雄
    市政府警察局交通大隊調取同一雷達測速儀於100 年3 月17
    日下午3 時左右，在同一地點所拍攝之其他超速機車採證相
    片核閱結果，於是日下午3 時0 分許，有1 輛普通重型機車
    ，以時速62公里之速度行經該處（舉發通知單號碼：BXB008
    133 號）；而於是日下午3 時3 分許，另有1 普通重型機車
    ，以時速67公里之速度行經該處（舉發通知單號碼：BXB008
    135 號）；又於是日下午3 時5 分許，另有1 普通重型機車
    ，以時速63公里之速度行經該處（舉發通知單號碼：BXB008
    136 號），而觀諸該3 紙採證相片，無論係車牌清晰程度、
    機車陰影所在位置、騎士衣服呈現狀態，均與本件異議人遭
    拍攝之採證相片無異（見本院卷第41、43、44頁），且經本
    院向高雄市政府交通局函詢結果，該另3 起超速違規事件，
    均係逕行繳納罰鍰結案，遭舉發之駕駛人並未提出聲明異議
    ，此有該局100 年8 月15日高市交裁決字第1000041534號函
    在卷可佐（見本院卷第48頁），足證上開雷達測速儀所拍攝
    之採證相片並無違誤，益徵異議人所言難以採認。
四、至異議人稱舉發機關函覆內容有所差誤部分，要與本件異議
    人是否有前揭交通違規行為無涉，本已無從作為聲明異議之
    事由。況異議人稱舉發機關就本件採證相片係以固定式或移
    動式雷達測速儀拍攝乙節，函覆內容先後有所矛盾部分，觀
    諸異議人所謂舉發機關函稱本件係以固定式雷達測速儀拍攝
    採證相片之函文內容，該函文之重點，乃在向異議人強調警
    方所使用之測速設備，均由經濟部標準檢驗局檢定合格，並
    非表示本件採證相片係以固定式雷達測速儀所拍攝（見本院
    卷第11、12頁）；而異議人謂舉發機關以雷同相片魚目混珠
    部分，更係將高雄市政府警察局交通大隊用以向異議人解釋
    本件有依法於測速地點100 公尺前設立警告牌面之示意相片
    （見本院卷第6 頁），誤解為拍攝其超速違規行為之採證相
    片，此觀諸高雄市政府警察局交通大隊100 年4 月18日高市
    警交逕字第1000014491號函（見本院卷第31頁）、100 年5
    月5 日高市警交逕字第1000018872號函（見本院卷第29頁）
    自明，是異議人執此聲明異議，自屬委無可採。
五、綜上，異議人於前揭時、地騎乘機車，有行車速度超過規定
    之最高時速達21公里之交通違規行為甚明。原處分機關因而
    依道路交通管理處罰條例第40條、第63條第1 項第1 款及違
    反道路交通管理事件統一裁罰基準及處理細則所訂之違反道
    路交通管理事件統一裁罰基準表之規定，裁處異議人罰鍰
    1400 元 ，並記違規點數1 點，經核尚無違誤，本件異議為
    無理由，應予駁回。
六、依道路交通事件處理辦法第18條，裁定如主文。
中    華    民    國    100   年    9     月    8     日
                  交通法庭  法  官  陳君杰
以上正本證明與原本無異。
如不服本裁定，應於收受送達後5 日內向本院提出抗告狀。
中    華    民    國   100    年    9     月    8     日
                            書記官  紀龍年